# 请教陈版：境外子公司，IPO时，报表差异比较表问题

提问人：绿色 CPA 时间：2014-03-10 15:11:14
母公司在大陆，拟A股IPO。有一子公司在香港。香港的报表年度是 3 月 31 日至下年 4 月 30 日。 该子公司平常按照大陆准则编报表，但按照香港某一会计师行审计后的年报报所得税。 请问：IPO申报时，报表差异比较的原始报表，认的是哪个？如果认的是平时子公司自己编制的，那就没有报表差异比较时，就没有差异了（申报的会计师事务所没有调整）；如果认的是经香港会计师行审计的，那年度没法调了。

回答人：chenyiwei
我理解此处的原始报表应是该子公司的法定财务报表，即按照香港当地会计准则编制，用于在当地报税的报表。

提问人：zengfengxia 时间：2014-12-03 10:17:10
请教，证监会要求提供差异比较报告的目的是什么？

回答人：chenyiwei
分析发行人历史上会计核算的规范化情况，以及对税法等法律法规的实际遵从情况。

提问人：cpactaciaacca 时间：2018-08-11 00:28:34
陈老师，IPO境外子公司申报期间需要主审会计师事务所审计吗，利用协同所的工作可以吗，需要证监会对这块的审核标准怎么样规定？该境外子公司占合并报表营业收入份额的50%

回答人：chenyiwei
可以请境外的网络合作所协助工作，但主审会计师必须到现场，与该子公司管理层及相关人员、网络所合伙人和项目组等充分沟通，检查其工作，并对重要和高风险领域亲自执行审计程序。

提问人：pengzhenqianli 时间：2019-03-24 00:20:16
请问那差异报告里不需要体现境外公司，仅写境内公司的差异就可以吗？

回答人：chenyiwei
要体现境外公司，尤其是境外公司规模较大的情况下。